Nachlaß Friedrich Gottlieb Welcker 16.10.2018
Nachlaß Friedrich Gottlieb Welcker
Deutsches Archäologisches Institut, Archiv der Zentrale
Welcker, Friedrich Gottlieb (1784-1868)
D-DAI-Z-AdZ-NL-WelF
1 Mappe, 39 Briefe
Gattung
Nachlass
Weitere Findmittel
Simon, Mommsen Nr. 4086
Inhaltsangabe
Briefe
Steuerfelder
13. Oktober 2004 16. Januar 2018 2019-06-06T15:43:52+01:00
- Brief von Charles Fellows an Friedrich Gottlieb Welcker, 20.07.1846; Deutsches Archäologisches Institut, Archiv der Zentrale; D-DAI-Z-AdZ-NL-WelF-FelC-WelF-001; 2 Seiten
  Personen
  Fellows, Charles (1799-1860); Welcker, Friedrich Gottlieb (1784-1868); Lassen, Christian (1800-1876) [ermittelt]
  Orte
  Rom
  Gattungen
  Brief
  Objekteigenschaften
  Handschrift
  Inhaltsangabe
  Senden von Papieren über lykische Sprache. Frage ob dieselbe Auffassung wie Lassen. Bitte um Rückgabe der Papiere.
  Steuerfelder
  16. Januar 2018 16. Januar 2018 16. Januar 2018 2019-06-06T15:43:52+01:00
- Brief von Carl August Böttiger an Friedrich Gottlieb Welcker, 08.1837 [August 1837]; Deutsches Archäologisches Institut, Archiv der Zentrale; D-DAI-Z-AdZ-NL-WelF-BoeC-WelF-001; 4 Seiten
  Böttiger, Carl August (1760-1835); Welcker, Friedrich Gottlieb (1784-1868); Bruce, John Wyndham; Sinner, Gabriel Rudolf Ludwig von (1801-1860) [ermittelt]; Dindorf, Ludwig August (1805-1871) [vermutlich]; Dindorf, Wilhelm (1802-1883) [vermutlich]; Mehlhorn, Friedrich (1792-1852) [ermittelt]; Bergk, Theodor (1812-1881) [ermittelt]; Ritschl, Friedrich (1806-1876) [ermittelt]; Weise, Carl Hermann (1787-1840) [ermittelt]
  o.O.
  Arbeit an Noctes Naucr.. Klage über Mangel an Hilfsmitteln durch Langsamkeit des Buchhandels. Mr. John Wyndham-Bruce, Esqu., Neffe des Abessiniers, Barrister at Law u. rite promotus Mag. A.A.L.L. des Don Carlos (macht englische Übersetzungen in Mannheim). Biblioman, will Böttigers Sache in England vertreten, ebenso Herr von Sinner in Paris. Bitte um Sendung des Buches von Dindorf oder Abschrift - ebenso um Mehlhorns und Bergks Anakreon. Einzelheiten der Textvergleichung. Neuausgabe des Plautus von Ritschl und Weise. Frage nach einer Handlung die die Noctes drucken würde. Dank für Welckers Hilfe und Aufmunterung.
  16. Januar 2018 25. Juli 2018 25. Juli 2018 2019-06-06T15:43:52+01:00
- Brief von Philipp Buttmann an Friedrich Gottlieb Welcker, 11.04.1825; Deutsches Archäologisches Institut, Archiv der Zentrale; D-DAI-Z-AdZ-NL-WelF-ButP-WelF-001; 4 Seiten; Empfängerort: Bonn
  Buttmann, Philipp (1764-1829); Welcker, Friedrich Gottlieb (1784-1868); Buttmann, Alexander (1813-1893) [ermittelt]
  Berlin
  Wunsch nach Gedankenaustausch mit Welcker über Mythologisches. Klage über die Art, wenig zu Papier zu bringen. Schicken seines Sohnes und Bitte um gütige Aufnahme für ihn. Aufmerksam machen auf kleines Versehen in Welckers Buch.
- Brief von Giuseppe Capecelatro an Friedrich Gottlieb Welcker, 07.01.1808; Deutsches Archäologisches Institut, Archiv der Zentrale; D-DAI-Z-AdZ-NL-WelF-CapG-WelF-001; 1 Seite
  Capecelatro, Giuseppe (1744-1836); Welcker, Friedrich Gottlieb (1784-1868); Winkelmann, Stephan August (1780-1806) [vermutlich]; Berio di Salsa, Francesco (1765-1820) [ermittelt]
  Neapel
  Freude über Welckers verlängerten Aufenthalt in Neapel. Das eine Fragment eines Mosaikreliefs ist ein schlechter ägyptischer Rest. Das andere, wovon Winckelmann sprach, ist auch ohne Wert. Marchese Berio. Erinnern an Welckers Bereitschaft ihm das Humboldtwerk zu beschaffen.
  16. Januar 2018 24. Juli 2018 24. Juli 2018 2019-06-06T15:43:52+01:00
- Brief von Johann Heinrich von Dannecker an Friedrich Gottlieb Welcker, 26.07.1819; Deutsches Archäologisches Institut, Archiv der Zentrale; D-DAI-Z-AdZ-NL-WelF-DanJ-WelF-001; 3 Seiten; Empfängerort: Bonn
  Dannecker, Johann Heinrich von (1758-1841); Welcker, Friedrich Gottlieb (1784-1868); Elgin and Kincardine, Thomas Bruce of (1766-1841) [ermittelt]
  Stuttgart
  Frage nach Güte der Pariser Abgüsse. Stuttgarter Sammlung vergrößert durch Abgüsse von Lord Elgins Kunstwerken: Ilysseus, Herkules und Theseus. Lob der Schönheit der Stücke. Bedauern sich vom Apoll von Beivedere zu trennen.
- Brief von Carl Friedrich Heinrich an Friedrich Gottlieb Welcker, o.D.; Deutsches Archäologisches Institut, Archiv der Zentrale; D-DAI-Z-AdZ-NL-WelF-HeiC-WelF-001; 1 Seite
  Heinrich, Carl Friedrich (1774-1838); Welcker, Friedrich Gottlieb (1784-1868)
  Dank für Mitteilungen, die zurück erfolgen. Begierig auf die Rechtsgutachten der 3. Rechtsfakultäten. Karlsruher Hofrechtsbeamte in der Klemme. Frage nach gutem neulateinischem Wort für die Tories der Engländer.
- Brief von Christian Gottlob Heyne an Friedrich Gottlieb Welcker, 17.06.1811; Deutsches Archäologisches Institut, Archiv der Zentrale; D-DAI-Z-AdZ-NL-WelF-HeyC2-WelF-001; 2 Seiten
  Heyne, Christian Gottlob (1729-1812); Welcker, Friedrich Gottlieb (1784-1868); Zoega, Georg (1755-1809) [ermittelt]; Zoéga, Frédéric Salvator (1798-1881) [vermutlich]; Schubart, Herman (1756-1832) [ermittelt]; Harding, Carl Ludwig (1765-1834) [ermittelt]
  Göttingen
  Biographie Zoegas von Welcker. Senden der Zoegaschen Briefe in Heynes Besitz. Schubart und Sohn von Zoega. Fehlende Hefte von Zoegas Bassirelievi. Welckers Fortsetzung seiner Aristophanes Übersetzung. Welckers Leben in Gießen. Professor Harding als Welckers Reisegefährte in Paris.
- Brief von Leo von Klenze an Friedrich Gottlieb Welcker, 22.01.1822; Deutsches Archäologisches Institut, Archiv der Zentrale; D-DAI-Z-AdZ-NL-WelF-KleL-WelF-001; 4 Seiten; Empfängerort: Bonn
  Klenze, Leo von (1784-1864); Welcker, Friedrich Gottlieb (1784-1868)
  München
  Abgüsse der Aegineten in Rom zu haben. Von Münchnern noch keine Abformungen gemacht, da sie noch nicht vollständig aufgestellt sind. Klenzes Werk über die Glyptothek und deren Inhalt. Bitte um Werben für die Subskription. Plan einer Reise nach Rom und Griechenland nächsten Winter. Freude über Welckers Arbeiten.
- Brief von Angelo Mai an Friedrich Gottlieb Welcker, o.D.; Deutsches Archäologisches Institut, Archiv der Zentrale; D-DAI-Z-AdZ-NL-WelF-MaiA-WelF-001; 1 Seite
  Mai, Angelo (1782-1854); Welcker, Friedrich Gottlieb (1784-1868)
  Kurze Notiz.
- Brief von Heinrich Meyer an Friedrich Gottlieb Welcker, 24.06.1817; Deutsches Archäologisches Institut, Archiv der Zentrale; D-DAI-Z-AdZ-NL-WelF-MeyH-WelF-001; 3 Seiten
  Meyer, Heinrich (1760-1832); Welcker, Friedrich Gottlieb (1784-1868)
  Weimar
  Dank für 1. Heft der Zeitschrift für Geschichte und Auslagerung der Kunst. Eventuell Rezension in Jenaer Literaturzeitung. Dank für Lehrplan der zu haltenden Vorlesungen. Nützlichkeit einer Sammlung von Abgüssen für die Anschauung. Wäre ohne großen Aufwand möglich und bietet besseres Anschauungswerk als Kupferwerke.
- Brief von Adolf Michaelis an Friedrich Gottlieb Welcker, 02.02.1858; Deutsches Archäologisches Institut, Archiv der Zentrale; D-DAI-Z-AdZ-NL-WelF-MicA-WelF-001; 2 Seiten
  Michaelis, Adolf (1835-1910); Welcker, Friedrich Gottlieb (1784-1868); Braun, Emil (1809-1856) [vermutlich]; Campana, Giampietro (1808-1880) [ermittelt]
  Bitte um Notiz oder genaue Beschreibung des von Welcker zitierten Philoktet auf Grabgemälde von Caie, das von Braun publiziert sein soll. Arbeit an deinem auf Philoktet bezüglichen Vasenbild. Campana Sammlung geschlossen. Eindruck von Rom. Bericht über Leben in Casa Tarpeia.
- Brief von Adolf Michaelis an Friedrich Gottlieb Welcker, 07.08.1858; Deutsches Archäologisches Institut, Archiv der Zentrale; D-DAI-Z-AdZ-NL-WelF-MicA-WelF-002; 4 Seiten; Empfängerort: Bonn
  Michaelis, Adolf (1835-1910); Welcker, Friedrich Gottlieb (1784-1868); Campana, Giampietro (1808-1880) [ermittelt]; Minervini, Giulio (1819-1891) [ermittelt]; Fiorelli, Giuseppe (1823-1896) [ermittelt]; Platen, August von (1796-1835) [vermutlich]; Henzen, Wilhelm (1816-1887) [ermittelt]; Steinhäuser, Carl Johann (1813-1879) [ermittelt]
  Frascati
  Dank für Nachweis der cervetrischen Gemälde im Besitz Campanas. Abhandlung über Philoktet erschienen. Nachtrag nach Besichtigung der Campana Sammlung. Eröffnung der gesamten Sammlung Campanas für das Publikum. Institut hat große Anzahl der Monumente zeichnen lassen, die in den Monumenti publiziert werden. Persönliches. Minervini und Fiorelli. Sammlung des Grafen von Syrakus mit Beschreibung einzelner Stücke daraus. Persönliches. Villeggiatura mit Henzens und Steinhäusers in Frascati.
  16. Januar 2018 16. Januar 2018 29. Juni 2018 2019-06-06T15:43:52+01:00
- Brief von Adolf Michaelis an Friedrich Gottlieb Welcker, 09.11.1858; Deutsches Archäologisches Institut, Archiv der Zentrale; D-DAI-Z-AdZ-NL-WelF-MicA-WelF-003; 4 Seiten; Empfängerort: Bonn
  Michaelis, Adolf (1835-1910); Welcker, Friedrich Gottlieb (1784-1868); Henzen, Wilhelm (1816-1887) [ermittelt]; Gerhard, Eduard (1795-1867) [ermittelt]; Brunn, Heinrich von (1822-1894) [ermittelt]
  Bedauern über Welckers Missgeschick und Hoffnung auf baldige Genesung. Dank für Bemühungen um griechische Grabschrift. Abschrift der Inschrift, wie Michaelis sie sich denkt. Welckers Annalenaufsätze schon gedruckt. Lob Henzens. Missfallen über Gerhards herbe Zurechtweisung über den Jahrgang 1837. Revision der Inschriften der tavola italica. Aufsatz über Marsyasdarstelungen auf Sarkophagen und Reliefs in Annalen. Brunns Beschäftigung mit Vasenmalern und Institutsschriften. Persönliches.
  17. Januar 2018 17. Januar 2018 17. Januar 2018 2019-06-06T15:43:52+01:00
- Brief von Adolf Michaelis an Friedrich Gottlieb Welcker, 14.02.1862; Deutsches Archäologisches Institut, Archiv der Zentrale; D-DAI-Z-AdZ-NL-WelF-MicA-WelF-004; 4 Seiten
  Michaelis, Adolf (1835-1910); Welcker, Friedrich Gottlieb (1784-1868); Ulrich, Heinrich Nikolaus (1807-1843) [vermutlich]; Henzen, Wilhelm (1816-1887) [ermittelt]
  Kiel
  Bitte um Rat und Unterstützung wegen Publikation des 2. Bandes von Ulrichs Reisen und Forschungen zusammen mit seinen anderen zerstreuten Arbeiten in deutscher Sprache (Aufzählung der verschiedenen Arbeiten). An Henzen darüber geschrieben. Deutsches Manuskript der italienisch publizierten Aufsätze unter Ulrichs Papieren vollständig vorhanden. Bitte um Billigung von Michaelis Plänen, damit der damit an die Witwe Ulrichs herantreten kann. Zufriedenheit in Kiel.
- Brief von Adolf Michaelis an Friedrich Gottlieb Welcker, 11.04.1865; Deutsches Archäologisches Institut, Archiv der Zentrale; D-DAI-Z-AdZ-NL-WelF-MicA-WelF-005; 4 Seiten; Empfängerort: Bonn
  Michaelis, Adolf (1835-1910); Welcker, Friedrich Gottlieb (1784-1868)
  Leipzig
  Dank für das Exemplar der ihm von Welcker zugedachten griechischen Tagebücher. Greifswalder Zeit ist zu Ende. Weiterer Wirkungskreis erwartet Michaelis in Tübingen. Übernahme einer philologisch archäologischen Stelle ist kein Leichtsinn, sondern entspringt dem Wunsch, wieder ganz in die Philologie hereinzukommen. Rechtfertigung seines Entschlusses vor Welcker, an dessen guter Meinung ihm so viel liegt.
- Brief von Adolf Michaelis an Friedrich Gottlieb Welcker, 02.08.1865; Deutsches Archäologisches Institut, Archiv der Zentrale; D-DAI-Z-AdZ-NL-WelF-MicA-WelF-006; 4 Seiten
  Tübingen
  Dank für Hesiod und den epischen Zyklus. Hesiod ließ Erinnerungen an Herbst 63 auftauchen - ist erwünschte Ergänzung zur Götterlehre. Senden von ein paar Abhandlungen von Michaelis (Tübinger Festschrift zum Wiener Jubiläum [nicht enthalten]). Memorie dell Instituto soll bald folgen. Zufriedenheit mit Tübinger Tätigkeit.
- Brief von Adolf Michaelis an Friedrich Gottlieb Welcker, 21.08.1865; Deutsches Archäologisches Institut, Archiv der Zentrale; D-DAI-Z-AdZ-NL-WelF-MicA-WelF-007; 4 Seiten
  Michaelis, Adolf (1835-1910); Welcker, Friedrich Gottlieb (1784-1868); Jahn, Otto (1813-1869)
  Kleine Arbeit über Göttergruppe des Parthenonfrieses. Erechtheus oder Eros geflügelt mit Sonnenschirm, angebliche (geflügelte) Hebe in Wirklichkeit Nike. Widerlegung von Böttichers Magistratshypothese. Bitte ihm die vielerlei Abweichungen von Welckers Erklärung nicht zu verargen. Beabsichtigte Reise nach Heidelberg - von dort mit O. Jahn nach Kiel.
  17. Januar 2018 12. Juni 2018 12. Juni 2018 2019-06-06T15:43:52+01:00
- Brief von Adolf Michaelis an Friedrich Gottlieb Welcker, 10.10.1867; Deutsches Archäologisches Institut, Archiv der Zentrale; D-DAI-Z-AdZ-NL-WelF-MicA-WelF-008; 2 Seiten
  Michaelis, Adolf (1835-1910); Welcker, Friedrich Gottlieb (1784-1868); Launitz, Luise von der (1841-1869); Conze, Alexander (1831-1914) [ermittelt]
  Kassel
  Verlobung mit Louise von der Launitz. Als Tochter ihres Vaters ein Stück archäologischer Künstlerin. Verlobung auf Philologenversammlung als Gäste des Conzeschen Hauses.
- Brief von Aubin L. Millin an Friedrich Gottlieb Welcker, 28.02.1818; Deutsches Archäologisches Institut, Archiv der Zentrale; D-DAI-Z-AdZ-NL-WelF-MilA2-WelF-001; 1 Seite
  Millin, Aubin L. (1759-1818); Welcker, Friedrich Gottlieb (1784-1868)
  Paris
  Wunsch mit Welcker in Verbindung zu treten, da er sich lange mit Dingen beschäftigt, über die Welcker geschrieben hat. Dank für Beschäftigung mit Millins Arbeiten. Schicken seiner Mineralogie Hmerique und einer Oresteide.
  17. Januar 2018 22. August 2018 22. August 2018 2019-06-06T15:43:52+01:00
- Brief von Theodor Mommsen an Friedrich Gottlieb Welcker, 17.06.1846; Deutsches Archäologisches Institut, Archiv der Zentrale; D-DAI-Z-AdZ-NL-WelF-MomT-WelF-001; 2 Seiten
  Mommsen, Theodor (1817-1903); Welcker, Friedrich Gottlieb (1784-1868)
  Oldesloe
  Übersenden einer Schrift. Reise nach Italien aus Mitteln der Regierung. Hoffnung als wissenschaftlicher Philologe fortzukommen. In einigen Monaten erscheint Pindarübersetzung. Hoffnung auf ein Wort des Lobes von Welcker. Reisezweck ist Pindarhandschriften zu vergleichen. Bitte um Urteil über seine Pindarica und über eine Stelle der Aristotelischen Politik. Mommsens Kritik der Rautensteinschen Pindarica.
- Brief von Theodor Mommsen an Friedrich Gottlieb Welcker, 18.08.1846; Deutsches Archäologisches Institut, Archiv der Zentrale; D-DAI-Z-AdZ-NL-WelF-MomT-WelF-002; 3 Seiten
  Mommsen, Theodor (1817-1903); Welcker, Friedrich Gottlieb (1784-1868); Ritschl, Friedrich (1806-1876) [ermittelt]
  Sorrent
  Senden der Abhandlung über die römischen Aggaritoren für das rheinische Museum. Druckanweisungen und Sonderdrucke. Curiosa graffite aus Pompeij - eines abgeschrieben. Beschäftigung mit graffite diesen Sommer. Herausgabe der wichtigsten mit den übrigen pompejischen Inschriften. Abhandlung über Bronze von Rapino. Samnitische Inschriften Frucht der Reise nach Moliso. Persönliches. Dank an Ritschl für einige Exemplare des Artikels über das Calendarium Cumanum.
  17. Januar 2018 13. September 2018 13. September 2018 2019-06-06T15:43:52+01:00
- Brief von Theodor Mommsen an Friedrich Gottlieb Welcker, 06.01.1847; Deutsches Archäologisches Institut, Archiv der Zentrale; D-DAI-Z-AdZ-NL-WelF-MomT-WelF-003; 4 Seiten
  Mommsen, Theodor (1817-1903); Welcker, Friedrich Gottlieb (1784-1868); Pius IX., Papst (1792-1878)
  Dank für Welckers Teilnahme an seiner Wissenschaft. Bearbeitung der Messapica. Dialekt der letzte Rest der uralt hellenisch-barbarischen Bevölkerung vor der samnitischen Epoche Unteritaliens vom Tiber bis Reggio und Lecce, die bis zu Augustus Zeit Sprache und Sitte behielt. Gespannt auf Welckers Urteil darüber. Bitte eventuelle Fehler der Metrik zu korrigieren. Nachrichten von römischen Bekannten und römischen Leben. Abschrift von Versen auf den Papst Pius IX..
- Brief von Theodor Mommsen an Friedrich Gottlieb Welcker, 29.06.1847; Deutsches Archäologisches Institut, Archiv der Zentrale; D-DAI-Z-AdZ-NL-WelF-MomT-WelF-004; 2 Seiten (unvollständig); Empfängerort: Bonn
  Bitte um Zuweisung einiger Kollatia für Florentiner oder umliegende Bibliotheken, da er sonst keine Möglichkeit hat, den Winter noch in Italien zu bleiben um Pindarica fertigzustellen. Hoffnung auf Auftrag Welckers nach Florenz.
- Brief von Theodor Mommsen an Friedrich Gottlieb Welcker, 02.10.1847; Deutsches Archäologisches Institut, Archiv der Zentrale; D-DAI-Z-AdZ-NL-WelF-MomT-WelF-005; 4 Seiten; Empfängerort: Bonn
  Mommsen, Theodor (1817-1903); Welcker, Friedrich Gottlieb (1784-1868); Zumpt, August Wilhelm (1815-1877) [ermittelt]
  Persönliches. Regelung seiner Arbeit in Italien auf 1 Jahr mit Aussicht auf Weitergehen. Keine Zusicherung einer Anstellung. Auseinandersetzung mit Zumpt. Vorschlag Zumpt die Provinzen und Mommsen Italien bearbeiten zu lassen. Zumpt hofft noch immer, die Sache allein zu bekommen. Bearbeitung der neapolitanischen Inschriften.
- Brief von Theodor Mommsen an Friedrich Gottlieb Welcker, 23.01.1850; Deutsches Archäologisches Institut, Archiv der Zentrale; D-DAI-Z-AdZ-NL-WelF-MomT-WelF-006; 2 Seiten
  Senden einer Schrift. Lesen von Pandekten und Institutionen. Politisches in Sachsen. Gute Nachrichten aus Rom.
  17. Januar 2018 17. Januar 2018 17. Januar 2018 2019-06-06T15:43:53+01:00
- Brief von Theodor Mommsen an Friedrich Gottlieb Welcker, 15.03.1852; Deutsches Archäologisches Institut, Archiv der Zentrale; D-DAI-Z-AdZ-NL-WelF-MomT-WelF-007; 2 Seiten
  Mommsen, Theodor (1817-1903); Welcker, Friedrich Gottlieb (1784-1868); Jahn, Otto (1813-1869) [ermittelt]
  Senden von Büchern 3-4 mal im Jahr durch feste Spediteure in Triest und [unleserlich]. Leider war keine Zeit für Beuch in Bonn. Jahns Cista. Mitte April Umsiedlung nach Zürich.
- Brief von Theodor Mommsen an Friedrich Gottlieb Welcker, 26.11.1853; Deutsches Archäologisches Institut, Archiv der Zentrale; D-DAI-Z-AdZ-NL-WelF-MomT-WelF-008; 2 Seiten
  Zürich
  Brief geht diesmal Museumsverwalter an. Zürich will für 300 frcs. Gipse kaufen. Frage ob Welcker Dubletten an Zürich verkaufen will. Bitte um Verzeichnis mit Preisen. Bedauern über die Notwendigkeit von Impertinenzen im literarischen Streit - ist manchmal nicht zu umgehen. Nächstens helvetisch-römische Betrachtung Betrachtungen. Hoffnung auf Welckers Mythologie. Wäre bei römischer Geschichte nützlich gewesen.
- Brief von Theodor Mommsen an Friedrich Gottlieb Welcker, 18.03.1854; Deutsches Archäologisches Institut, Archiv der Zentrale; D-DAI-Z-AdZ-NL-WelF-MomT-WelF-009; 2 Seiten
  Schicken einer kleinen Abhandlung aus dem gefährlichen Grenzgebiet zwischen Wissenschaft und Kinderleben. Im Begriff abzureisen nach München, Leipzig, Berlin usw.. Hoffnung Welcker Ende April zu sehen. Persönliches.
- Brief von Theodor Mommsen an Friedrich Gottlieb Welcker, 18.10.1854; Deutsches Archäologisches Institut, Archiv der Zentrale; D-DAI-Z-AdZ-NL-WelF-MomT-WelF-010; 4 Seiten
  Mommsen, Theodor (1817-1903); Welcker, Friedrich Gottlieb (1784-1868); Jahn, Otto (1813-1869) [ermittelt]; Henzen, Auguste [ermittelt]
  Breslau
  Persönliches. Freude, dass Welcker Mommsens Buch gefallen hat. Glückwunsch zu Jahns Übersiedlung nach Bonn. Frau Henzens gefährliche Krankheit.
- Brief von Theodor Mommsen an Friedrich Gottlieb Welcker, 03.03.1856; Deutsches Archäologisches Institut, Archiv der Zentrale; D-DAI-Z-AdZ-NL-WelF-MomT-WelF-011; 4 Seiten
  Mommsen, Theodor (1817-1903); Welcker, Friedrich Gottlieb (1784-1868); Ambrosch, Julius (1804-1856) [ermittelt]; Braun, Emil (1809-1856) [ermittelt]; Schneider, Karl Ernst Christoph (1786-1856) [ermittelt]
  Persönliches. Mommsens neues Buch. Hoffnung, dass Philologen historische Betrachtung der Literatur ihm danken. In der 2. Auflage des 1. Bandes Auseinandersetzung mit lateinischer Literatur, dabei viel mit Welcker beschäftigt. Persönliches. Breslau braucht neue Philologen. Ambrosch liegt todkrank, auch Schneider geht's schlecht. Hoffnung, dass Braun dadurch Professor wird sehr gering.
- Brief von Theodor Mommsen an Friedrich Gottlieb Welcker, 21.03.1865; Deutsches Archäologisches Institut, Archiv der Zentrale; D-DAI-Z-AdZ-NL-WelF-MomT-WelF-012; 4 Seiten
  Mommsen, Theodor (1817-1903); Welcker, Friedrich Gottlieb (1784-1868); Brunn, Heinrich von (1822-1894) [ermittelt]; Henzen, Wilhelm (1816-1887) [ermittelt]; Helbig, Wolfgang (1839-1915) [ermittelt]
  Dank für Welckers Äußerung zu der für das römische Institut so wichtigen Frage. Erklärung der Entscheidungen. Schwierigkeit Brunn in Rom zu halten, bei aller Einsicht seiner Verdienste. Brunns Gehaltsforderung wurde vom Ministerium abgelehnt, eine zugleich für Henzen geforderte auch. Helbig war Professur in Neapel angeboten, die er annehmen wollte, wenn Rom ihm nicht eine stellen böte. Dinge wurden überstürzt. Helbig wurde Stelle angeboten. Dank für Reisebändchen. Mommsen Abgeordneter geworden.
- Brief von Theodor Mommsen an Friedrich Gottlieb Welcker, 19.04.1865; Deutsches Archäologisches Institut, Archiv der Zentrale; D-DAI-Z-AdZ-NL-WelF-MomT-WelF-013; 2 Seiten
  Persönliches.
- Brief von August Ferdinand Naeke an Friedrich Gottlieb Welcker, o.D.; Deutsches Archäologisches Institut, Archiv der Zentrale; D-DAI-Z-AdZ-NL-WelF-NaeA-WelF-001; 2 Seiten
  Naeke, August Ferdinand (1788-1838); Welcker, Friedrich Gottlieb (1784-1868); Gerhard, Eduard (1795-1867) [ermittelt]
  Bonn
  Absage zur Godesberger Unternehmung. Hoffnung Gerhard morgen noch zu sehen.
  6. Februar 2018 6. Februar 2018 6. Februar 2018 2019-06-06T15:43:53+01:00
- Brief von August Wilhelm von Schlegel an Friedrich Gottlieb Welcker, 21.12.1839; Deutsches Archäologisches Institut, Archiv der Zentrale; D-DAI-Z-AdZ-NL-WelF-SchA7-WelF-001; 3 Blätter, 3 Seiten
  Schlegel, August Wilhelm von (1767-1845); Welcker, Friedrich Gottlieb (1784-1868)
  Senden einiger umgearbeiteter Verse des Aeschylos Opusc. Vol. VI, Pr. p. 175.
  Dazu Umschlag mit Bleistiftnotiz Aeschyl. Eumeniden 43 und Zettel mit Aeschylos Eumen, v5.403 sqq.
  28. Mai 2018 12. Juni 2018 12. Juni 2018 2019-06-06T15:43:53+01:00
- Brief von August Wilhelm von Schlegel an Friedrich Gottlieb Welcker, o.D.; Deutsches Archäologisches Institut, Archiv der Zentrale; D-DAI-Z-AdZ-NL-WelF-SchA7-WelF-002; 2 Seiten
  Schlegel, August Wilhelm von (1767-1845); Welcker, Friedrich Gottlieb (1784-1868); Tieck, Ludwig (1773-1853) [ermittelt]
  Senden von Tiecks Novellen, Charakteristik und Kritik derselben.
- Brief von Johann Friedrich Heinrich Schlosser an Friedrich Gottlieb Welcker, 07.01.1826; Deutsches Archäologisches Institut, Archiv der Zentrale; D-DAI-Z-AdZ-NL-WelF-SchF3-WelF-001; 2 Seiten; Empfängerort: Bonn
  Schlosser, Johann Friedrich Heinrich (1780-1851); Welcker, Friedrich Gottlieb (1784-1868); Creuzer, Friedrich (1771-1858) [ermittelt]
  Heidelberg
  Dank für W's Ausgabe der Theogonis und den Beweis seiner Freundschaft. Bedauern dass Meinungsverschiedenheiten Schl. mit Creuzer auseinandergebracht haben. Hoffnung W. in Heidelberg zu sehen.
- Brief von Carl von Stein an Friedrich Gottlieb Welcker, 12.03.1830; Deutsches Archäologisches Institut, Archiv der Zentrale; D-DAI-Z-AdZ-NL-WelF-SteF-WelF-001; 2 Seiten; Empfängerort: Bonn
  Stein, Carl von (1765-1837) [vermutlich]; Welcker, Friedrich Gottlieb (1784-1868); Arndt, Ernst Moritz (1769-1860) [vermutlich]; Walther, Friedrich Wilhelm (1805-1889) [vermutlich]
  Cappenberg
  Dank für geliehene Zeitschriften. - Ausstehen der Rechnung von der Trentelschen Buchhandlung. 2. Band der Monumenta historica, ihm übernommen Gesetzbücher macht. - Gruss an Prof. Arndt.
  28. Mai 2018 16. Oktober 2018 16. Oktober 2018 2019-06-06T15:43:53+01:00
- Brief von Friedrich August Wolf an Friedrich Gottlieb Welcker, 04.01.1817; Deutsches Archäologisches Institut, Archiv der Zentrale; D-DAI-Z-AdZ-NL-WelF-WolF3-WelF-001; 3 Seiten; Empfängerort: Göttingen
  Wolf, Friedrich August (1759-1824); Welcker, Friedrich Gottlieb (1784-1868); Zoega, Georg (1755-1809) [ermittelt]; Bekker, Georg Joseph (1792-1837) [ermittelt]
  Dank für die Zoegaschen Blätter, Frage ob diese Vorkost zu Sammlung von Z's Schriften, die W. versprochen hatte, seien. Lieber wäre Wo. noch etwas über Sappho gewesen. Falls noch etwas für Nr. II in Frage käme, müsste es in 6 Wochen kommen. - Bekker kann W's Alkman nicht beurteilt haben, weil er von Metrik nichts versteht. - Persönliches. - Hoffnung dass für We. alles gut gehe.
  28. Mai 2018 13. Juni 2018 13. Juni 2018 2019-06-06T15:43:53+01:00